sk-SK: Bezpečnostné prvky priestorového ohrievača: Nastavenie proti zamrznutiu; Automatické vypnutie; Detská poistka; Chladný povrch; Zariadenie pre prípad vyhasnutia; Ochrana proti prehriatiu; Sensor nedostatku kyslíka; Vypnutie na diaľku; Tepelná poistka; Ochrana proti prevráteniu; Iné
zh-CN: 室内取暖器安全功能的特点: 防冻设置; 自动关机; 儿童锁; 隔热外壳; 熄火装置; 过热保护; 耗氧传感器; 远程关闭; 热熔断器; 防倾倒保护; 其他
da: Rumopvarmers sikkerhedsfunktioner: Antifrost-indstillinger; Automatisk slukning; Børnelås; Kølig indpakning; Flammesikringsanordning; Overophedningsbeskyttelse; Oxygenudtømningssensor; Fjernafbrydelse; Termisk sikring; Væltningsbeskyttelse; Andet
el: Χαρακτηριστικά ασφαλείας αερόθερμου: Αντιψυκτικό Ρυθμίσεις; Αυτόματη απενεργοποίηση; Κλείδωμα ασφαλείας παιδιών; Περίβλημα με ψυχρή αφή; Σύστημα διακοπής φλόγας; Προστασία από υπερθέρμανση; Αισθητήρας μείωσης οξυγόνου; Απομακρυσμένη απενεργοποίηση; Θερμική ασφάλεια; Προστασία από ανατροπή; Άλλο
lt-LT: Nešiojamo šildytuvo saugos funkcijos: Apsaugos nuo užšalimo režimas; Automatinis išsijungimas; Užraktas nuo vaikų; Vėsus korpusas; Liepsnos užgesimo apsauga; Apsauga nuo perkaitimo; Deguonies trūkumo jutiklis; Nuotolinis išjungimas; Terminis saugiklis; Apsauga nuo apvirtimo; Kita
en: Space heater safety features: Anti-freeze setting; Automatic shutoff; Child lock; Cool-touch housing; Flame failure device; Overheat protection; Oxygen depletion sensor; Remote shutoff; Thermal fuse; Tip-over protection; Other
th: คุณลักษณะด้านความปลอดภัยของเครื่องทำความร้อนแบบพกพา: การตั้งค่าป้องกันการแช่แข็ง; ระบบปิดอัตโนมัติ; ล็อกป้องกันเด็ก; โครงเครื่องไม่ร้อนเมื่อสัมผัส; อุปกรณ์ป้องกันเปลวไฟดับ; การป้องกันความร้อนเกิน; เซ็นเซอร์ตรวจจับการลดลงของออกซิเจน; ปิดเครื่องจากระยะไกล; ฟิวส์ความร้อน; ระบบป้องกันการพลิกคว่ำ; อื่นๆ
ko: 공간 난방기 안전 기능: 동파 방지 설정; 자동 차단; 아동 보호용 잠금 장치; 쿨터치 하우징; 화염 차단 장치; 과열 보호; 산소 결핍 감지 센서; 원격 차단; 열감지 퓨즈; 전복 방지; 기타
pt-BR: Características de segurança do aquecedor: Configuração anticongelante; Desligamento automático; Trava para crianças; Compartimento frio ao toque; Sensor de chama; Proteção contra superaquecimento; Sensor de esgotamento de oxigênio; Desligamento remoto; Fusível térmico; Proteção contra tombamento; Outro
fr: Caractéristiques de sécurité du chauffage d’appoint: Paramètres antigel; Arrêt automatique; Sécurité enfants; Boîtier froid au toucher; Système d’extinction automatique; Protection contre la surchauffe; Oxygénomètre; Arrêt à distance; Fusible thermique; Protection anti-basculement; Autre
zh-TW: 電暖器安全功能: 抗凍設定; 自動關機; 兒童鎖; 隔熱外殼; 熄火裝置; 過熱保護; 氧氣耗盡感測器; 遠端關機; 溫度保險絲; 防傾保護; 其他
tr: Isıtıcı güvenlik özellikleri: Donmaya karşı koruma ayarı; Otomatik kapanma; Çocuk kilidi; Soğuk yüzeyli gövde; Alev sönme emniyeti; Aşırı ısınma koruması; Oksijen azalma sensörü; Uzaktan kapatma; Termal sigorta; Devrilme koruması; Diğer
ru: Функции безопасности обогревателя: Режим защиты от замерзания; Автоматическое отключение; Блокировка от детей; Корпус с холодной поверхностью; Контроль погасания пламени; Защита от перегрева; Датчик уровня кислорода; Дистанционное отключение; Термопредохранитель; Защита от опрокидывания; Другое
pl: Charakterystyka zabezpieczenia piecyka przenośnego: Tryb przeciwzamrożeniowy; Automatyczne wyłączenie; Blokada rodzicielska; Obudowa nienagrzewająca się; Zabezpieczenie zaniku płomienia; Ochrona przed przegrzaniem; Czujnik niedoboru tlenu; Wyłączenie zdalne; Bezpiecznik termiczny; Zabezpieczenie przed przewróceniem; Inne
ro-RO: Caracteristici de siguranță ale încălzitorului: Setare antiîngheț; Oprire automată; Sistem securizat pentru copii; Carcasă rece la atingere; Dispozitiv de siguranță a flăcării; Protecție la supraîncălzire; Senzor de epuizare a oxigenului; Oprire de la distanță; Siguranță termică; Protecție împotriva răsturnării; Altele
hu: Hősugárzó biztonsági jellemzői: Fagyásgátló beállítás; Automatikus kikapcsolás; Gyerekzár; Hűvös tapintású ház; Lángérzékelő; Túlhevülés elleni védelem; Oxigénszint-csökkenés érzékelő; Távoli kikapcsolás; Hőbiztosíték; Borulásvédelem; Egyéb
sl-SI: Varnostne lastnosti grelnika prostora: Nastavitev proti zmrzovanju; Samodejni izklop; Otroška ključavnica; Ohišje, hladno na dotik; Naprava za prekinitev plamena; Zaščita pred pregrevanjem; Senzor za izčrpavanje kisika; Daljinski izklop; Toplotna varovalka; Zaščita pred prevračanjem; Druga
nb: Sikkerhetsfunksjoner for romvarmer: Frostvæskeinnstillinger; Automatisk avstengning; Barnesikring; Kjølig hus; Flammesviktsenhet; Overopphetingsbeskyttelse; Sensor for oksygenmangel; Fjernavstengning; Termisk sikring; Veltebeskyttelse; Annet
ja: スペースヒーターの安全機能: 凍結防止設定; 自動シャットオフ; チャイルドロック; クールタッチハウジング; 失火装置; 過熱保護; 低酸素センサー; リモートシャットオフ; サーマルヒューズ; 転倒防止; その他
cs: Bezpečnostní prvky přímotopu: Nastavení protimrazové ochrany; Automatické vypnutí; Dětská pojistka; Chladný povrch pouzdra; Pojistka plamene; Ochrana proti přehřátí; Detektor poklesu hladiny kyslíku; Dálkové vypnutí; Tepelná pojistka; Ochrana proti převrácení; Jiné
it: Caratteristiche di sicurezza della stufa: Impostazione antigelo; Spegnimento automatico; Blocco bambini; Alloggiamento cool-touch; Dispositivo di sicurezza fiamma; Protezione dal surriscaldamento; Sensore di esaurimento dell’ossigeno; Spegnimento remoto; Fusibile termico; Protezione antiribaltamento; Altro
pt-PT: Características de segurança do aquecedor: Configuração anticongelante; Desligamento automático; Bloqueio infantil; Revestimento fio ao toque; Dispositivo de falha de chama; Proteção contra sobreaquecimento; Sensor de falta de oxigénio; Desligamento remoto; Fusível térmico; Proteção contra tombamento; Outro
es: Características de seguridad de los calentadores portátiles: Configuración anticongelante; Apagado automático; Seguro para niños; Carcasa fría al tacto; Dispositivo de error de llama; Protección contra sobrecalentamiento; Sensor de disminución de oxígeno; Apagado remoto; Tapón térmico; Protección antivuelco; Otros
fi: Lämmittimen turvaominaisuudet: Jäähdytysnesteen asetukset; Automaattinen sammutus; Lapsilukko; Viileäpintainen kotelo; Liekkivikalaite; Ylikuumenemissuoja; Hapen vähenemisanturi; Kauko-ohjattu sammutus; Lämpösulake; Kaatumissuoja; Muu
vi: Các tính năng an toàn của máy sưởi ấm không gian: Chế độ chống đóng băng; Tự động tắt; Khóa trẻ em; Vỏ cách nhiệt; Thiết bị chống cháy; Bảo vệ quá nhiệt; Cảm biến thiếu oxy; Ngắt điều khiển từ xa; Cầu chì nhiệt; Bảo vệ chống lật; Khác
de: Sicherheitsmerkmale des Raumheizgeräts: Frostschutzeinstellungen; Automatische Abschaltung; Kindersicherung; Gehäuse mit kühlem Griff; Flammenausfallvorrichtung; Überhitzungsschutz; Sauerstoffmangelsensor; Fernabschaltung; Thermosicherung; Kippschutz; Sonstiges
bg-BG: Безопасни характеристики на отоплителните уреди: Настройки против замръзване; Автоматично изключване; Заключване за защита от деца; Корпус с хладен на допир; Устройство за защита при изгасване на пламъка; Защита от прегряване; Сензор за изчерпване на кислорода; Дистанционно изключване; Термопредпазител; Защита от преобръщане; Друго
sv: Säkerhetsfunktioner för värmefläkt / elvärmare: Frostskyddsinstallationer; Automatisk avstängning; Barnlås; Svalkande hölje; Flamfelsbrytare; Överhettningsskydd; Syrebristsensor; Fjärravstängning; Termisk säkring; Tippskydd; Annat
hr-HR: Sigurnosne značajke grijalice za prostorije: Postavka protiv smrzavanja; Automatsko isključivanje; Dječja brava; Kućište hladno na dodir; Uređaj za slučaj kvara plamena; Zaštita od pregrijavanja; Senzor za potrošen kisik; Daljinsko isključivanje; Termički osigurač; Zaštita od prevrtanja; Ostalo
nl: Veiligheidskenmerken kachel: Antivries; Automatische uitschakeling; Kinderslot; Koel aanvoelende behuizing; Vlambeveiliging; Oververhittingsbeveiliging; Zuurstofsensor; Uitschakelen op afstand; Thermische zekering; Kantelbeveiliging; Overig